# EPC合同采购业务是否按时段法确认

提问人：3276 时间：2020-12-15 08:05:07
求助陈版主：EPC合同采购业务分为以下几种情况：一是合同约定总承包商以自己的名义采购后投入工程使用，则采购成本构成总承包商的合同成本；二是合同约定总承包商先以自己的名义购买以后卖给甲方，甲方再供给工程使用；三是合同约定总承包商只是代理甲方采购，发票直接开给甲方，总承包商收取采购代理服务费。属于前两种情况的，由于采购行为构成EPC 总承包合同的一部分，其采购、结算、交付、用途与一般商品流通企业不同，其购销业务存在特殊性，按照甲方签认的工程履约进度确认收入、成本，购进物资则构成总承包商的合同成本。属于第三种情况的，总承包商将代理服务费收入确认为营业收入，购进物资构成甲方的工程成本。
根据上面已段话解读，对EPC合同中E/P/C分为三个单项履约义务，采购业务是否可以按时段法确认收入？

回答人：chenyiwei
如果确实可以将整个EPC合同分解为多项履约义务，其中（代）采购构成一项单独履约义务的，则对该项履约义务应当考虑本企业是代理人还是主要责任人。如果是主要责任人的，则应随着原材料的交付逐步确认收入和成本，这仍属于在一个时点确认收入。如果是净额法的，则属于提供采购管理或者代采购的服务，理论上可以在一段时间内确认收入（客户在本企业履约过程中同时从中受益），但一般也是按照采购进度逐步确认收入。